臺灣新北地方法院板橋簡易庭民事簡易判決
111年度板簡字第1758號
原      告  明台產物保險股份有限公司

法定代理人  松延洋介
訴訟代理人  陳振盛  
            蔣友仁  
被      告  林蓬榮  
上列當事人間請求侵權行為損害賠償（交通）事件，於中華民國
111年10月14日言詞辯論終結，本院判決如下：
    主 文
一、被告應給付原告新臺幣166,348元，及自民國111年7月12日
    起至清償日止，按年息5%計算之利息。
二、訴訟費用由被告負擔。
三、本判決得假執行。但被告如以新臺幣166,348元為原告預供
    擔保，得免為假執行。
    事實及理由
一、原告主張:訴外人謝勝俊於民國109年6月15日19時許，駕駛
    車號000-0000租賃小客車(此為原告所承保之車輛，下稱本
    件A車)，行經新北市○○區○○街○段000號前處，斯時被告亦駕
    駛車牌號碼000-0000號的營業小客車(下稱本件B車)行經該
    處，因被告的過失，本件B車撞到本件A車，原告因而支出修
    繕費用共166,348元(包含工資費用18,553元、烤漆費用32,4
    09元、零件費用115,386元)，爰依民法第184條第1項、第19
    1條之2前段、保險法第53條，為以下聲明:被告應給付原告1
    66,348元，及自111年7月12日起至清償日止，按週年利率5%
    計算之利息。
二、被告抗辯: 於原告所述的時間、地點，確實有發生車禍，但
    是因為訴外人謝勝俊超車速度很快，當時我開在內側車道，
    對方開在外側車道，他要超車速度很快，我還沒開動他就跑
    到我前面20公尺的地方了，並聲明: 原告之訴駁回。
三、兩造不爭執事項(本院卷第90頁):
㈠、訴外人謝勝俊於109年6月15日19時許，駕駛本件A車，行經新
    北市○○區○○街○段000號前處，斯時被告亦駕駛本件B車行經
    該處，後本件B車撞到本件A車而生本件事故。
㈡、原告因本件事故而支出修繕費用共166,348元(包含工資費用1
    8,553元、烤漆費用32,409元、零件費用115,386元) 。
四、本件爭執事項為㈠原告是否有權向被告請求損害賠償？㈡若有
    ，原告得向被告請求多少錢？本院判斷如下:
㈠、本件被告應負侵權行為損害賠償責任，原告有權向被告請求
    損害賠償:
１、按汽車、機車或其他非依軌道行駛之動力車輛，在使用中加
    損害於他人者，駕駛人應賠償因此所生之損害，民法第192
    條之2前段定有明文。據此固可知駕駛人使用動力車輛加損
    害於他人時，即被推定應就被害人之損害負賠償責任。然同
    條後段亦規定：「但（駕駛人）於防止損害之發生，已盡相
    當之注意者，不在此限。」亦可知駕駛人舉證證明自己無故
    意或過失時，即毋庸負賠償責任。
２、本件被告並不爭執其駕駛本件B車撞到本件A車而生本件事故
    ，且其於警詢時陳稱:我行使於保安街一段樹林往迴龍方向
    ，我直行內側車道，突然右方有汽車要超車，我閃躲不及就
    撞上了等語(本院卷第43頁)，可見本件事故的發生，確實與
    被告的行為有因果關係。又本件A車受本件B車撞擊時雙方均
    行進中而非靜止不動，於行進中撞擊而有摩擦，致使本件A
    車受損，核與一般社會經驗相符，故可認本件A車之車損與
    被告的行為間有因果關係無疑。
３、至被告雖以前詞置辯，但直至本件言詞辯論終結，被告均未
    提出任何證據去證明其就防止損害發生已盡相當之注意，故
    本院無從逕予認定被告的主張為真實，而推翻民法第192條
    之2前段的推定效果。
㈡、原告得向被告請求之金額為166,348元:
１、本件A車交由與兩造無利害關係之中華賓士桃園服務廠維修，
    維修項目幾乎都是集中在本件A車後方、左方、左後方(詳見
    本院卷第23-24頁)，與車禍碰撞處大致相符(詳見卷附的道
    路交通事故照片黏貼紀錄表)，項目亦無不合理之處，堪認
    修理項目均具有修復之必要性。附帶說明的是，其實本件A
    車用以填補損害的「零件費用」為115,386元，但是為了修
    復到原本的狀態，所花的工資、烤漆費用(共50,962元)也是
    必須要支出的，此亦屬回復原狀的必要費用，故本件原告得
    請求的費用即為166,348元(零件費用+工資+烤漆費用)。
２、附帶說明的是，如被告認原告將因修車而有獲利，應予扣減賠
    償金額，或有其他得酌減賠償金額的事由時，被告就此事實
    負有主張及舉證的責任，而不得由法官主動依職權蒐集證據
    或審酌，始符辯論主義基本原理，否則等同於法官主動去幫一
    造進行攻擊、防禦，有違法官之中立性。
五、綜上所述，原告依侵權行為及保險代位的法律關係，請求被
    告應給付原告166,348元，及自111年7月12日起至清償日止
    ，按年息5％計算之利息為有理由，應予准許。
六、又本件係民事訴訟法第427條第2項第11款所定之簡易訴訟案
    件，依同法第389條第1項第3款，職權宣告假執行。又被告
    未就免為假執行為主張，然本院依民事訴訟法第392條第2項
    ，酌定相當之金額，使被告能以提出相當之擔保金的方式免
    為假執行。
七、本件事證已臻明確，兩造其餘攻防方法及所提證據，核與判
    決結果不生影響，爰不予逐一論駁。
八、訴訟費用負擔之依據：民事訴訟法第78條。
中　　華　　民　　國　　111 　年　　10　　月　　28　　日
    　　　　　　　　　　　臺灣新北地方法院板橋簡易庭
                              法  官  沈易
以上正本係照原本作成。
如不服本判決，應於送達後20日內，向本庭（新北市○○區○○路0
段00巷0號）提出上訴狀並表明上訴理由，如於本判決宣示後送
達前提起上訴者，應於判決送達後20日內補提上訴理由書（須附
繕本）。如委任律師提起上訴者，應一併繳納上訴審裁判費。
中　　華　　民　　國　　111 　年　　10　　月　　31　　日
                              書記官  劉美蘭